【裁判字號】    89,訴,835
【裁判日期】    890927
【裁判案由】    毒品危害防制條例
【裁判全文】
臺灣彰化地方法院刑事判決                          八十九年度訴字第八三五號
    公  訴  人  臺灣彰化地方法院檢察署檢察官
    被      告  甲○○
右列被告因違反毒品危害防制條例案件，經檢察官提起公訴 (八十九年度毒偵字第二
八五一號、第三二八一號)，本院判決如左：
    主  文
甲○○連續施用第一級毒品，累犯，處有期徒刑玖月，扣案之注射針筒壹支沒收；又
施用第二級毒品，累犯，處有期徒刑陸月。應執行有期徒刑壹年貳月；扣案之注射針
筒壹支沒收。
    事  實
一、甲○○曾於民國八十一年間因施用毒品違反肅清煙毒條例案件，經最高法院以八
    十三年度臺非字第一五七號判處有期徒刑三年二月確定，甫於八十五年十一月十
    二日執行完畢；復因施用毒品案件，經交付保護管束、戒治期滿，由台灣彰化地
    方法院檢察署檢察官於八十九年一月廿日以八十九年度戒毒偵字第四一號、四二
    號、四三號、四四號為不起訴處分在案。詎其仍未戒除毒癮，又基於概括犯意，
    自八十九年一月間起至同年五月廿日止，連續在其位於彰化縣二林鎮○○里○○
    街一０四號之住處，施用第一級毒品海洛因，另於同年四月十四日前四日內某時
    ，在不詳地點施用第二級毒品甲基安非他命一次，嗣為警於同年四月十四日，在
    彰化縣二林鎮太平橋查獲，並扣得施用毒品器具注射針筒一支，並於當日下午五
    時五十分採尿送驗，另為警於同年五月廿日，復採尿送驗均呈毒品陽性反應而發
    現上情。
二、案經彰化縣警察局二林分局報告臺灣彰化地方法院檢察署檢察官偵查起訴。
    理  由
一、訊之被告甲○○固坦認於上開時、地施用第一級毒品海洛因之事實，惟矢口否認
    有右施用第二級毒品安非他命犯行，辯稱伊未曾施用安非他命；惟查：被告分別
    於八十九年四月十四日、同年五月二十日所採之尿液經送鑑定，除八十九年五月
    二十日所採之尿液確呈第一級毒品海洛因之陽性反應外，於八十九年四月十四日
    所採之尿液亦呈第一級毒品海洛因及第二級毒品安非它命之陽性反應，分別有彰
    化縣衛生局八十九年四月二十一日煙檢字第８９１５７２號、八十九年五月二十
    六日煙檢字第８９１９７１號煙毒尿液檢驗報告各一紙在卷可按，復有施用毒品
    器具注射針筒一支扣案可資憑佐。按人體吸入安非他命後，經新陳代謝結果，約
    有百分之七十於二十四小時內自尿中排出，約百分之九十於九十六小時自尿中排
    出，最長可能不會超過四天，有行政院衛生署藥物食品檢驗局八十一年二月八日
    （８１）藥檢壹字第００１１５６號函附倦卷可稽，是被告於八十九年四月十四
    日下午五時五十分採尿時回溯四天內至曾少施用安非他命一次之事實，應可確定
    ；又被告前因施用毒品案件，已經交付保護管束、戒治期滿，並由台灣地方法院
    檢察署檢察官於八十九年一月廿日以八十九年度戒毒偵字第四一號、四二號、四
    三號、四四號不起訴處分確定，有不起訴處分書在卷足憑，其於五年內再犯毒品
    危害防制條例第十條之罪，被告犯行堪以認定。
二、核被告所為，係犯毒品危害防制條例第十條第一、二項之施用第一、二級毒品罪
    ，其持有第一、二級毒品海洛因、安非他命之低度行為應為施用之高度行為所吸
    收，不另論罪，其先後多次施用第一級毒品海洛因之行為，時間密接、犯罪構成
    要件相同，顯係基於概括犯意為之，應依連續犯規定論以一罪，並加重其刑。又
    被告施用第一、二級毒品，犯意各別，所犯構成要件不同之罪，應分論併罰。末
    查，被告曾於八十一年間因施用毒品違反肅清煙毒條例案件，經最高法院以八十
    三年度臺非字第一五七號判處有期徒刑三年二月確定，甫於八十五年十一月十二
    日執行完畢，有台灣彰化地方法院檢察署刑案紀錄簡覆表乙份附卷足按，其於五
    年以內再犯本案有期徒刑以上之罪，為累犯，應依法遞加重其刑。爰審酌被告犯
    罪動機、目的、手段、所生之危害及犯後之態度等一切情狀，量處如主文所示之
    刑，並定其應執行之刑，以示懲儆。扣案之注射針筒一支，為被告所有且為供本
    件犯罪所用之物，業據其供承在卷，爰依刑第三十八條第一項第二款之規定，宣
    告沒收。
據上論斷，應依刑事訴訟法第二百九十九條第一項前段，毒品危害防制條例第十條第
一項、第二項，刑法第十一條、第五十六條、第四十七條、第三十八條第一項第二款
、第五十一條第五款，判決如主文。
本案經檢察官黃鼎鈞到庭執行職務。
中    華    民    國    八十九    年      九      月        二十七      日
                                臺灣彰化地方法院刑事第一庭
                                    法      官  吳  俊  螢
右正本證明與原本無異。
如不服本判決，應於送達後十日內向本院提出上訴狀(須附繕本)。
                                    法院書記官  莊  素  美
中    華    民    國    八十九    年      十      月          三        日
毒品危害防制條例第十條：
施用第一級毒品者，處六月以上五年以下有期徒刑。
施用第二級毒品者，處三年以下有期徒刑。


司法院資訊處製作；財團法人民間司法改革基金會備份。
